最高法院刑事判決                              八十八年度台上字第六一三三號
    上  訴  人  甲○○
右上訴人因違反毒品危害防制條例案件，不服台灣高等法院台中分院中華民國八十八
年八月三日第二審判決（八十八年度上訴字第一五二○號，起訴案號：台灣苗栗地方
法院檢察署八十八年度偵字第四九五號），提起上訴，本院判決如左：
    主  文
上訴駁回。
    理  由
按刑事訴訟法第三百七十七條規定，上訴於第三審法院，非以判決違背法令為理由，
不得為之。是提起第三審上訴，應以原判決違背法令為理由，係屬法定要件。如果上
訴理由狀並未依據卷內訴訟資料，具體指摘原判決不適用何種法則或如何適用不當，
或所指摘原判決違法情事，顯與法律規定得為第三審上訴理由之違法情形，不相適合
時，均應認其上訴為違背法律上之程式，予以駁回。本件原判決綜合調查證據之結果
，認上訴人甲○○連續並牽連犯有毒品危害防制條例第八條第二項轉讓第二級毒品（
安非他命）罪，及同條例第十一條第三項持有施用毒品之器具罪之事實，因認第一審
判決依牽連犯關係，從一重之前罪處斷，量處有期徒刑捌月；安非他命肆小包（驗餘
淨重參點壹陸公克）、吸食器壹組、分裝器壹支及夾鏈袋壹個均沒收銷燬，為無不合
，予以維持，駁回上訴人在第二審之上訴，已詳認定犯罪事實之依據及憑以認定之
理由，並對上訴人否認犯罪之辯詞，如何不足採信，均已依據卷內資料予以指駁及說
明，從形式上觀察，原判決並無違背法令情形。上訴意旨謂：證人彭金蘭未經上訴人
同意，即自行取用上訴人所購入之安非他命吸食，且上訴人發現彭金蘭吸食安非他命
時，即加以禁止，上訴人絕無轉讓第二級毒品之事實，原判決仍論處上訴人罪刑，殊
有未當等語，係就原判決已詳為論斷與說明之事項，再為事實上之爭執，殊非適法之
第三審上訴理由。又原判決依憑上訴人於警訊時之自白，核與證人彭金蘭於警訊時之
供證相符，復有安非他命四小包、吸食器一組、分裝器一支及夾鏈袋一個扣案，並有
煙毒尿液檢驗成績書一份在卷可資佐證等證據，資以認定上訴人犯有本件罪行，經核
其認事並無違經驗法則及論理法則，適用法律亦無違誤。且本件事證至臻明確，原審
未再傳訊證人彭金蘭為無益之調查，不能指為調查未盡。此外，上訴人徒憑己意，對
原審職權之適法行使及原判決理由已詳為論斷之事項，任意爭辯，顯與法定上訴第三
審之形式要件不符，其上訴違背法律上之程式，應予駁回。
據上論結，應依刑事訴訟法第三百九十五條前段，判決如主文。
中      華      民      國    八十八    年      十      月    二十八    日
                              最高法院刑事第七庭
                                  審判長法官  謝  家  鶴
                                        法官  洪  文  章
                                        法官  花  滿  堂
                                        法官  陳  世  淙
                                        法官  洪  佳  濱
      右正本證明與原本無異
                                              書  記  官
中      華      民      國    八十八    年     十一     月     十六     日
